【裁判字號】    95,訴,200
【裁判日期】    950615
【裁判案由】    毒品危害防制條例
【裁判全文】
臺灣宜蘭地方法院刑事判決               95年度訴字第200號
    公  訴  人  臺灣宜蘭地方法院檢察署檢察官
    被      告  甲○○
                        （現在臺灣宜蘭監獄另案執行中）
上列被告因毒品危害防制條例案件，經檢察官提起公訴（九十五
年度毒偵字第四三七號），本院合議庭裁定由受命法官獨任進行
簡式審判程序，爰不經通常程序判決如下：
    主  文
甲○○施用第一級毒品，累犯，處有期徒刑壹年貳月。
    事  實
一、甲○○前因施用毒品案件，先後二次經本院依臺灣宜蘭地方
    法院檢察署檢察官之聲請裁定送觀察、勒戒後，均認無繼續
    施用毒品之傾向，分別於民國八十八年三月二十五日及九十
    年三月十五日觀察、勒戒執行完畢釋放，並由該署檢察官先
    後於八十八年三月三十一日以八十八年度偵緝字第一０二號
    、八十八年度偵字第一五四二號及於九十年三月十六日以九
    十年度毒偵緝字第五四號、九十年度毒偵緝字第五五號、九
    十年度毒偵緝字第五六號、九十年度毒偵緝字第五七號、九
    十年度毒偵字第四九六號為不起訴處分後，復因施用第二級
    毒品安非他命之案件，經本院再依該署檢察官之聲請，令其
    入戒治處所施以強制戒治（九十一年十月二十一日執行完畢
    ），且據該署檢察官聲請之簡易判決而對之判處有期徒刑四
    月確定，再與其前犯竊盜案件所判處之有期徒刑一年二月接
    續執行後，於九十二年一月三十日假釋出監，同年七月六日
    縮刑假釋期滿而執行完畢。詎其又因施用第一級毒品海洛因
    （下稱海洛因）及第二級毒品安非他命之案件，經臺灣高等
    法院各判處有期徒刑一年及十月，並定應執行刑為有期徒刑
    一年六月確定（現正執行中）後，再因持有海洛因之案件經
    本院判處有期徒刑三月確定，九十四年四月十五日易科罰金
    執行完畢。惟其仍不知戒除毒癮，復於九十五年二月二十四
    日某時許，在其位於宜蘭縣羅東鎮○○街一二二巷五號住處
    內，將海洛因攙入香菸內吸用一次。嗣於同年月二十五日二
    十時五十分許，經警定期調驗採尿送鑑後，得悉上情。
二、案經宜蘭縣警察局羅東分局報告臺灣宜蘭地方法院檢察署檢
    察官偵查起訴。
    理  由
一、上開事實，業據被告甲○○到庭供認不諱，復有慈濟大學濫
    用藥物檢驗中心所出具，呈嗎啡陽性反應之檢驗總表一份在
    卷可佐，堪認其自白確與真實相符，要可採憑。又其前因施
    用毒品案件，先後二次經本院依臺灣宜蘭地方法院檢察署檢
    察官之聲請裁定送觀察、勒戒後，均認無繼續施用毒品之傾
    向，分別於八十八年三月二十五日及九十年三月十五日觀察
    、勒戒執行完畢釋放，並由該署檢察官先後於八十八年三月
    三十一日以八十八年度偵緝字第一０二號、八十八年度偵字
    第一五四二號及於九十年三月十六日以九十年度毒偵緝字第
    五四號、九十年度毒偵緝字第五五號、九十年度毒偵緝字第
    五六號、九十年度毒偵緝字第五七號、九十年度毒偵字第四
    九六號為不起訴處分後，復因施用第二級毒品安非他命之案
    件，經本院再依該署檢察官之聲請，令其入戒治處所施以強
    制戒治（九十一年十月二十一日執行完畢），且據該署檢察
    官聲請之簡易判決而對之判處有期徒刑四月確定，再與其前
    犯竊盜案件所判處之有期徒刑一年二月接續執行後，於九十
    二年一月三十日假釋出監，同年七月六日縮刑假釋期滿而執
    行完畢。詎其又因施用第一級毒品海洛因（下稱海洛因）及
    第二級毒品安非他命之案件，經臺灣高等法院各判處有期徒
    刑一年及十月，並定應執行刑為有期徒刑一年六月確定（現
    正執行中）後，再因持有海洛因之案件經本院判處有期徒刑
    三月確定，九十四年四月十五日易科罰金執行完畢等情，則
    有臺灣高等法院被告全國前案紀錄表一份存卷足考。本件事
    證已臻明確，被告犯行洵堪認定，應予依法論科。
二、核被告甲○○之所為，係犯毒品危害防制條例第十條第一項
    之施用第一級毒品罪。其施用前持有海洛因之低度行為，已
    為施用之高度行為所吸收，不另論罪。又其前因持有海洛因
    之案件，經本院判處有期徒刑三月確定，九十四年四月十五
    日易科罰金執行完畢之事實，已詳前述，茲於有期徒刑執行
    完畢後五年內再犯本件有期徒刑以上之罪，應依刑法第四十
    七條累犯之規定，加重其刑。審酌被告歷經觀察、勒戒與強
    制戒治之戒毒程序及刑法之科處與執行後，仍未能確實戒除
    毒害，猶有施用毒品抵癮之舉，本應對之處以較長刑期助其
    隔離戒毒，惟念其坦承犯行，態度尚佳，再參酌其犯罪動機
    、目的、手段及造成社會潛在侵害程度等一切情狀，爰酌情
    量處如主文所示之刑，以資警懲。
據上論斷，應依刑事訴訟法第二百七十三條之一第一項、第二百
九十九條第一項前段，毒品危害防制條例第十條第一項，刑法第
十一條前段、第四十七條，判決如主文。
本案經檢察官賴慶祥到庭執行職務
中    華    民    國    95    年    6     月    15    日
                  刑事第三庭法  官  陳嘉年
以上正本證明與原本無異。
如不服本判決應於收受本判決後10日內向本院提出上訴書狀，其
未敘述上訴理由者，並得於提起上訴後10日內向本院補提理由書
狀(均須按他造當事人之人數附繕本)「切勿逕送上級法院」。
                            書記官  林嘉萍
中    華    民    國    95    年    6     月    19    日
附錄本案論罪科刑法條全文
毒品危害防制條例第十條第一項
施用第一級毒品者，處六月以上五年以下有期徒刑。


司法院資訊處製作；財團法人民間司法改革基金會備份。
